【裁判字號】    98,交易,114
【裁判日期】    980527
【裁判案由】    過失致死
【裁判全文】
臺灣臺南地方法院刑事判決             98年度交易字第114號
公  訴  人  臺灣臺南地方法院檢察署檢察官
被      告  乙○○
上列被告因過失致死案件，經檢察官提起公訴（98年度偵字第57
41號），被告就被訴事實為有罪之陳述，本院裁定進行簡式審判
程序，判決如下：
    主  文
乙○○因過失致人於死，處有期徒刑捌月，緩刑肆年。
    事  實
一、乙○○於民國九十八年二月二十四日下午三時二十分許，駕
    駛車牌號碼３５９３－ＪＧ號自用小貨車，沿臺南縣鹽水鎮
    下林里五八號旁村里道路由南向北行駛，途經五八號旁產業
    道路，原應注意汽車行經無號誌肇事岔路口，左方車應讓右
    方車先行，而依當時天候晴、日間自然光線、柏油路面無缺
    陷、無障礙物、視距復屬良好，並無不能注意之情形，乙○
    ○竟疏未注意及此，左方車未讓右方車先行，即貿然行經該
    路口，適有李謝阿棉騎乘車牌號碼ＯＡＹ－６９３號普通重
    型機車由東向西駛來，二車因而發生撞擊，致李謝阿棉受有
    頭胸腹撞挫傷併雙肋骨折、低血容積休克併多重器官衰竭，
    經送醫救治，仍於同年二月二十六日十五時六分許，因傷重
    不治死亡。乙○○於肇事後，在未有偵查犯罪職務之機關或
    公務員發覺其為犯罪人前，即向至現場處理本件道路交通事
    故，尚不知肇事者為何人之臺南縣警察局新營分局第五組警
    員供承其肇事犯罪，自首並接受裁判。
二、案經李謝阿棉之夫甲○○訴由臺南縣警察局新營分局報請臺
    灣臺南地方法院檢察署檢察官相驗後簽分偵查起訴。
    理  由
一、訊據被告乙○○對於上揭犯罪事實坦承不諱，並據告訴人甲
    ○○指訴在卷，復有臺南縣警察局新營分局道路交通事故現
    場圖一紙、道路交通事故調查報告表(一)、(二)一份及道路交通
    事故現場蒐證照片二十幀、財團法人臺灣基督長老教會新樓
    醫院所出具被害人李謝阿棉之診斷證明書一紙及臺南縣警察
    局現場勘察採證報告一份附卷（詳臺灣臺南地方法院檢察署
    九十八年度相字第三五三號相驗卷第十二頁至第十九頁、第
    二十二頁至第三十一頁、第五十九頁至第八十九頁）可稽。
    又被害人李謝阿棉因本件車禍受有頭胸腹撞挫傷併雙肋骨折
    、低血容積休克併多重器官衰竭，經送醫救治，仍於九十八
    年二月二十六日十五時六分許，因傷重不治死亡乙節，業經
    臺灣臺南地方法院檢察署檢察官督同法醫師相驗屬實，有勘
    驗筆錄一份、相驗屍體證明書一紙、法醫檢驗書一份及相驗
    照片十六幀附卷（詳前揭相驗卷第三十二頁、第三十八頁、
    第四十頁至第四十七頁、第五十頁至第五十七頁）可憑。另
    本件經送請臺灣省臺南區車輛行車事故鑑定委員會鑑定，其
    鑑定結果中亦認被告駕駛小貨車，左方車未讓右方車先行，
    為肇事原因，有該鑑定委員會九十八年四月二日南鑑字第０
    ９８５９００９６６號函檢送之九十八年四月一日臺南區９
    ８０１９２案鑑定意見書一份在卷（詳前揭相驗卷第九十三
    頁、第九十四頁）足稽。又被害人李謝阿棉係因本件車禍死
    亡，已如前述，則被害人李謝阿棉之死亡與被告之過失行為
    間，即有相當因果關係。綜此，本件被告過失致人於死之犯
    行，事證明確，應予依法論科。
二、核被告乙○○所為，係犯刑法第二百七十六條第一項之過失
    致死罪。又被告肇事後，在未有偵查犯罪職務之機關或公務
    員發覺其為犯罪人前，即向處理本件道路交通事故，尚不知
    肇事者為何人之臺南縣警察局新營分局第五組警員供承其肇
    事犯罪，自首並接受裁判等情，有被告警詢筆錄及臺南縣警
    察局新營分局道路交通事故肇事人自首情形紀錄表一紙在卷
    （詳前揭相驗卷第六頁、第十六頁）足憑，爰依刑法第六十
    二條前段之規定減輕其刑。爰審酌被告並無刑案前科紀錄，
    有臺灣臺南地方法院檢察署刑案資料查註紀錄表及臺灣高等
    法院被告前案紀錄表各一份在卷可按，堪認其品性尚佳，並
    審酌被告之生活狀況、智識程度（國中畢業），被告駕駛自
    小貨車未能遵守道路交通安全規則，行經無號誌岔路口，疏
    未注意左方車應讓右方車先行，致肇事造成被害人李謝阿棉
    死亡之過失情節與程度，然被告業已與被害人李謝阿棉之家
    屬達成和解賠償損害，被害人李謝阿棉之家屬並願原諒被告
    ，且請求法院給予被告緩刑宣告之機會，此有本院九十八年
    度南簡調字第六九四號調解筆錄一份存卷（詳本院卷第十七
    頁）可按，暨被告犯罪後坦承犯行態度尚佳等一切情狀，量
    處如主文所示之刑，以資懲儆。末查，被告未曾受有期徒刑
    以上刑之宣告，有上揭臺灣臺南地方法院檢察署刑案資料查
    註紀錄表及臺灣高等法院被告全國前案紀錄表一份附卷可稽
    ，其因一時疏失致罹刑章，且已與被害人李謝阿棉之家屬達
    成和解賠償損害，被害人李謝阿棉之家屬並願原諒被告，且
    請求法院給予被告緩刑宣告之機會，已如前述，經此科刑之
    教訓，已足資警惕，信無再犯之虞，本院因認被告所受宣告
    之刑，以暫不執行為適當，併予宣告緩刑四年，以啟自新。
據上論斷，應依刑事訴訟法第二百九十九條第一項前段、第二百
七十三條之一第一項，刑法第二百七十六條第一項、第六十二條
前段、第七十四條第一項第一款，刑法施行法第一條之一，判決
如主文。
本案經檢察官王誠到庭執行職務。
中    華    民    國    98    年     5    月    27    日
                        交通法庭  法  官  陳金虎
以上正本證明與原本無異。
如不服本判決應於收受本判決後10日內向本院提出上訴書狀，並
應敘述具體理由。如未敘述上訴理由者，應於上訴期間屆滿後20
日內向本院補提理由書狀（均須按他造當事人之人數附繕本）「
切勿逕送上級法院」。
                                  書記官  蔡明峰
中    華    民    國    98    年    5     月    27    日
附錄本案論罪科刑法條全文：
中華民國刑法第二百七十六條第一項：
因過失致人於死者，處二年以下有期徒刑、拘役或二千元以下罰
金。


司法院資訊處製作；財團法人民間司法改革基金會備份。
